【裁判字號】    92,訴,1481
【裁判日期】    920715
【裁判案由】    公共危險等
【裁判全文】
臺灣高雄地方法院刑事判決                        九十二年度訴字第一四八一號
    公  訴  人  臺灣高雄地方法院檢察署檢察官
    被      告  乙○○
右列被告因公共危險等案件，經檢察官提起公訴（九十二年度偵字第六二四三號），
本院判決如左：
    主  文
乙○○駕駛動力交通工具肇事致人於傷而逃逸，處有期徒刑拾月，緩刑貳年。
被訴過失傷害部分公訴不受理。
    事  實
一、乙○○於民國九十二年二月二十三日十九時三十五分許，駕駛車牌號碼ＺＤ─八
    九一三號自用小客車，沿高雄市○○區○○路由北向南行駛，行經該路段南通高
    幹六十二號電線杆附近，本應注意汽車行駛時，駕駛人應注意車前狀況，並隨時
    採取必要之安全措施，而當時天候晴朗、路面乾燥，無缺陷及障礙物，並無不能
    注意之情事，竟疏未注意，不慎自後追撞由甲○○所駕駛沿同方向行駛之車號Ｘ
    ＴＣ─一八二號重型機車，致甲○○人車倒地，受有頭部外傷合併顱內出血之傷
    害（傷害部分，業據告訴人撤回告訴，理由後述），乙○○於肇事後，明知汽車
    駕駛人如肇事致人受傷，應即採取救護或其他必要措施，為規避責任，乃另萌生
    肇事逃逸之犯意，未立刻停車查看救護傷者而駕車繼續前駛逃逸，嗣經目擊民眾
    記下車號，提供予警方調查，而循線查知上情。
二、案經高雄市政府警察局小港分局報告台灣高雄地方法院檢察署檢察官偵查起訴。
    理  由
壹、有罪部分
一、訊據被告乙○○固坦承駕車撞及告訴人甲○○，致告訴人受有傷害等情，惟否認
    有何公共危險之犯行，辯稱：事故發生地點昏暗，行駛中聽見車外有撞到坑洞的
    聲音，伊看後視鏡，見無異狀，就直接開回公司云云。經查：右揭犯罪事實，業
    據告訴人於警、偵訊中指述綦詳，且觀諸卷附之車輛受損照片，被告駕駛之ＺＤ
    —八九一三號自用小客車右前方保險桿受損，車號ＸＴＣ—一八二號重型機車左
    後方受損，足證被告係自後方追撞前方之告訴人騎乘之機車，是其對於事故之發
    生應無不知情之理，故此，被告辯稱不知道有撞到告訴人云云，顯係事後卸責之
    詞，不足採信。綜上所述，本件事證明確，被告犯行，應以認定。
二、核被告所為，係犯刑法第一百八十五條之四之駕駛動力交通工具肇事致人受傷而
    逃逸罪。爰審酌被告因一時疏於注意前揭道路交通安全規則之規定而駕車肇事致
    告訴人受傷，復於肇事後逃逸未為必要之救護，惡性非輕，本應從重量刑，以儆
    效尤，惟念其犯後已坦承部分犯行，及已與告訴人達成調解，告訴人並具狀撤回
    告訴，有和解書等資料可按等一切情狀，量處如主文所示之刑，以資懲儆。又被
    告前未曾受有期徒刑以上刑之宣告，有臺灣高等法院被告全國前案紀錄表暨刑案
    資料查註紀錄表各一份在卷可稽，且事後深具悔意，經此科刑教訓之後，當知所
    警惕，應無再犯之虞，本院認所宣告之刑以暫不執行為適當，併予宣告緩刑二年
    ，以啟自新。
貳、不受理部分：
一、公訴意旨另以：被告乙○○於九十二年二月二十三日十九時三十五分許，駕駛車
    號ＺＤ─八九一三號自小客車，沿高雄市○○區○○路由北向南行駛，行經該路
    段南通高幹六十二號電線杆附近，本應注意汽車行駛時，駕駛人應注意車前狀況
    ，並隨時採取必要之安全措施，而當時天候晴朗、路面乾燥，無缺陷及障礙物，
    並無不能注意之情事，竟疏未注意，不慎自後追撞告訴人甲○○所駕駛沿同方向
    行駛之車號ＸＴＣ─一八二號重型機車，致告訴人人車倒地，受有頭部外傷合併
    顱內出血之傷害，因認被告另涉有刑法第二百八十四條第一項前段之過失傷害罪
    嫌。
二、按告訴乃論之罪，告訴人於第一審辯論終結前得撤回其告訴，又告訴經撤回者，
    應諭知不受理之判決，刑事訴訟法第二百三十八條第一項、第三百零三條第三款
    定有明文。
三、查本件告訴人告訴被告過失傷害案件，公訴人認被告此部分之行為係犯刑法第二
    百八十四條第一項前段之過失傷害罪，依同法第二百八十七條前段之規定，須告
    訴乃論。茲據告訴人撤回此部分告訴，有撤回告訴狀乙紙附卷可稽，揆諸上開說
    明，本件就被告被訴過失傷害部分，應諭知公訴不受理之判決。
據上論斷，應依刑事訴訟法第二百九十九條第一項前段、第三百零三條第三款，刑法
第一百八十五條之四、第七十四條第一款，罰金罰鍰提高標準條例第一條前段，判決
如主文。
本案經檢察官郭武義到庭執行職務。
中      華      民      國    九十二    年      七      月     十五     日
                                       臺灣高雄地方法院交通法庭
                                           審判長法  官  吳永宋
                                                 法  官  林家賢
                      法  官  張茹棻
右正本證明與原本無異。
如不服本判決，應於判決送達後十日內，向本院提出上訴狀。
                                                 書記官  李忠霖
中      華      民      國    九十二    年      七      月     十五     日
所犯法條：
中華民國刑法第一百八十五條之四
駕駛動力交通工具肇事，致人死傷而逃逸者，處六月以上五年以下有期徒刑。


司法院資訊處製作；財團法人民間司法改革基金會備份。
